# 请教陈版主关于股份支付的问题

提问人：yujjyu 时间：2013-08-08 21:41:44
A公司是一家私营企业， 于 2012 年 12 月 31 日，账面净资产为 10 亿元，股份为 1 亿股，A公司的老板张先生100%持股。张先生为了感谢公司员工小李这几年来的辛勤工作，以及当地税务局长多年的尽心服务，决定以 1 块钱 1 股转让百分之 10 给小李，百分之 5 给税务局长。但是张先生与两人约定。如果对方决定转让股票，在公司上市前，必须按照 1 块 1 股转让回张先生。如果公司上市了，其股份可以自由转让。双方协议签署于 2012 年 12 月 31 日。
A公司在 2012 年 12 月 31 日如何进行账务处理？
到 2013 年 12 月 31 日，A公司的净资产达到了 15 亿。 2013 年 12 月 31 日，A公司如何进行账务处理？ 到 2014 年 5 月 31 日，A公司上市成功，向公众发行了 5000 万股，总股份为1.5亿股，当天收盘价， 15 块。请问A公司当天如何进行账务处理？
是不是需要对授予日的股票价值做出评估，然后管理层预计上市的期间，在该期间内将评估价值和 1 块钱之间的差额确认为各期的费用，如果员工离职了，就冲回之前的确认的费用？
协议中约定“不上市前，只能按购买时的 1 块 1 股卖还给股东”的条款，对会计处理有什么影响吗？

回答人：chenyiwei
转让给员工小李的部分应属于股份支付，因为是为了换取员工提供的服务，且员工从该计划中的收益金额与股价变动直接相关。等待期为自授予日开始到预计解锁日的期间，作为一项会计估计应定期复核并调整。但是，等待期内权益工具的公允价值变动不予确认。
“需要对授予日的股票价值做出评估，然后管理层预计上市的期间，在该期间内将评估价值和 1 块钱之间的差额确认为各期的费用，如果员工离职了，就冲回之前的确认的费用”的表述对于员工被授予的股份支付基本上是合理的。 对于转让给税务局长的股份，因为存在行贿嫌疑，且与换取相关方提供服务无关，不符合股份支付的定义，建议不作处理。

提问人：yujjyu 时间：2013-08-09 09:39:49
那就是说，协议中是否约定大股东在上市前能够以 1 元买回股份，对会计处理没有影响。
那这种受限的股票，是不是确定公允价值时与不受限的有差异？

回答人：chenyiwei
1 、在确定该股份支付交易有无等待期时，这种回购的约定会产生影响。 2 、受限制股票的估值应不同于无限售条件的股份。

提问人：liubin988513 时间：2014-06-11 15:48:58
13A In particular, if the identifiable consideration received (if any) by the entity appears to be less than the fair value of the equity instruments granted or liability incurred, typically this situation indicates that other consideration (ie unidentifiable goods or services)
has been (or will be) received by the entity. The entity shall measure the identifiable goods or services received in accordance with this IFRS. The entity shall measure the unidentifiable goods or services received (or to be received) as the difference between the fair value of the share-based payment and the fair value of any identifiable goods or services received (or to be received). The entity shall measure the unidentifiable goods or services received at the grant date. However, for cash-settled transactions, the liability shall be remeasured at the end of each reporting period until it is settled in accordance with paragraphs 30–33.请教陈老师，是否应该确认一项费用。

回答人：chenyiwei
如果涉及到本会计主体以低价对外发行股份，则根据IFRS 2.13A（原来的IFRIC 8），应当确认股份支付。如果对价没有明确形成资产的，则确认为当期费用。 但是，如果是股东低价转让本公司股份，则判断是否属于股份支付就比较复杂，因为低价转让的目的完全可能是交易双方之间的利益平衡，而仅仅是以本公司的股份作为交易手段而已。在这种情况下，如果没有接受方为本企业提供了商品或服务的证据（过去、现在或未来），则仅仅依据股东之间的股权转让交易判断属于股份支付，则不符合股份支付特征中“是以获取职工或其他方服务为目的的交易”的构成条件。